---
title: "Untitled"
output: github_document
---

```{r setup, include=FALSE}
knitr::opts_chunk$set(echo = TRUE)
```

#Librerias
```{r}
library(psych)
library(dplyr)
library(stringr)
library(datasets)
library(tidyverse)
library(tm)
library(tidytext)
library(quanteda)
library(quanteda.textstats)
library(ggplot2)
library(wordcloud)
library(ggplot.multistats)
library(factoextra)
library(tibble)
library(flexclust)
library(cluster)
```

#cargando datoss
```{r}
setwd("C:/Users/Dieca/OneDrive/Escritorio/proyecto 1")

sanguchez <- read.csv("sanguchezz.csv", sep = ";")

sanguchez <- sanguchez

sanguchez <- sanguchez[,!(colnames(sanguchez) %in% c("url", "Direccion", "texto", "Ingredientes", "Local"))] 

ordenar_NOTAS <- sanguchez[order(sanguchez$nota,decreasing = TRUE),]
```


## funcion que pasa las notas a valor numerico
```{r}
sanguchez$Precio <- as.numeric(gsub('[$.aprox]', '', sanguchez$Precio))
```

## Borramos los datos NA

```{r}
sanguchez <- sanguchez[!is.na(sanguchez$Precio),]
sanguchez <- sanguchez[!is.na(sanguchez$nota),]

escala_data_san = scale(sanguchez) %>% as_tibble()

escala_data_san %>% summary()
escala_data_san$Precio %>% as.numeric()
escala_data_san$nota %>% as.integer()
```


## tenemos escalada la data_san, aplicaremos algoritomo de k media. probaremos k = 20
```{r}
modelo_kmeans <- kmeans(escala_data_san, centers = 10)
modelo_kmeans2 <- kmeans(sanguchez, centers = 10)

escala_data_san$Precio <- modelo_kmeans$cluster %>% as.factor()
escala_data_san$nota <- modelo_kmeans2$cluster %>% as.factor()

ggplot(escala_data_san, aes(Precio, nota)) + geom_point(alpha=0.5, show.legend = T) +
  theme_bw()
info_clus <- modelo_kmeans$centers
info_clus2 <- modelo_kmeans2$centers
```


## Evolucion suma de cuadrados intra_cluster a medida que aumentamos el numero de k

```{r}
SSinterior <- numeric(30)
for(k in 1:30){
  modelo <- kmeans(escala_data_san, centers = k)
  SSinterior[k] <- modelo$tot.withinss
}

plot(SSinterior)


## inspeccion visual 
#escala_data_san$clus <- as.numeric(escala_data_san$clus)
#sanguchez$clus <- as.numeric(sanguchez$clus)

# uso distancia euclidiana
tempDist <- dist(escala_data_san) %>% as.matrix()

#reordeno filas y columnas en base al cluster obtenido
index <- sort(modelo_kmeans$cluster, index.return=TRUE)
tempDist <- tempDist[index$ix,index$ix]
rownames(tempDist) <- c(1:nrow(escala_data_san))
colnames(tempDist) <- c(1:nrow(escala_data_san))

image(tempDist)

```

## Estadistico de Hopkins

```{r}
#res <- get_clust_tendency(escala_data_san, n = 30, graph = FALSE)
res2 <- get_clust_tendency(sanguchez, n = 30, graph = FALSE)

#print(res)

print(res2)
```


##Indice de Correlacion 
```{r}
#construyo matriz de correlacion ideal (cada entidad correlaciona 1 con su cluster)
tempMatrix <- matrix(0, nrow = nrow(sanguchez), ncol = nrow(sanguchez))
tempMatrix[which(index$x==1), which(index$x==1)]  <- 1
tempMatrix[which(index$x==2), which(index$x==2)]  <- 1
tempMatrix[which(index$x==3), which(index$x==3)]  <- 1
tempMatrix[which(index$x==4), which(index$x==4)]  <- 1
tempMatrix[which(index$x==5), which(index$x==5)]  <- 1
tempMatrix[which(index$x==6), which(index$x==6)]  <- 1
tempMatrix[which(index$x==7), which(index$x==7)]  <- 1
tempMatrix[which(index$x==8), which(index$x==8)]  <- 1
tempMatrix[which(index$x==9), which(index$x==9)]  <- 1
tempMatrix[which(index$x==10), which(index$x==10)] <- 1



#construyo matriz de disimilitud
tempDist2 <- 1/(1+tempDist)


#Calcula correlacion 
cor <- cor(tempMatrix[upper.tri(tempMatrix)],tempDist2[upper.tri(tempDist2)])

print(cor)


```


## Indice de Cohesion y el de separacion 

```{r}
escala_data_san <- apply(escala_data_san,2,as.numeric)
 
#Cohesion
withinCluster <- numeric(10)
for (i in 1:10){
  tempdata_ <- escala_data_san[which(modelo_kmeans$cluster == i),]
  withinCluster[i] <- sum(dist2(tempdata_,colMeans(tempdata_))^2)
}
cohesion = sum(withinCluster)
#es equivalente a model$tot.withinss en k-means
print(c(cohesion, modelo_kmeans$tot.withinss))
## [1] 2201.338 2201.338
#Separation
meandata_ <- colMeans(escala_data_san)
SSB <- numeric(10)
for (i in 1:10){
  tempdata_ <- escala_data_san[which(modelo_kmeans$cluster==i),]
  SSB[i] <- nrow(tempdata_)*sum((meandata_-colMeans(tempdata_))^2)
}
separation = sum(SSB)

print(separation)
```








## COEFICIENTE DE SILUETA
```{r}
coefSil <- silhouette(modelo_kmeans$cluster,dist(escala_data_san))
summary(coefSil)

#visualizamos el codigo de silueta de cada cluster
fviz_silhouette(coefSil) + coord_flip()
```


## Utilizamos el coeficiente de silueta para encontrar el mejor valor de K

```{r}
coefSil=numeric(30)
for (k in 2:30){
  modelo <- kmeans(escala_data_san, centers = k)
  temp <- silhouette(modelo$cluster,dist(escala_data_san))
  coefSil[k] <- mean(temp[,3])
}
tempDF=data.frame(CS=coefSil,K=c(1:30))

ggplot(tempDF, aes(x=K, y=CS)) + 
  geom_line() +
  scale_x_continuous(breaks=c(1:30))


```

